臺灣苗栗地方法院刑事判決
110年度交簡上字第27號
上  訴  人  
即  被  告  徐明傑


上列上訴人即被告因公共危險案件，不服本院民國110年8月30日
110年度苗交簡字第487號第一審簡易判決（聲請簡易判決處刑案
號：110年度偵字第4586號），提起上訴，本院管轄之第二審合
議庭判決如下：
    主  文
上訴駁回。
    理  由
一、本案經本院審理結果，認原審判決認事用法及量刑均無不當
    ，應予維持，並引用原審刑事簡易判決書暨聲請簡易判決處
    刑書記載之犯罪事實、證據及理由（如附件），及增列證據
    「上訴人即被告徐明傑（下稱被告）於準備程序及審理中之
    自白」。
二、上訴意旨略以：承認原審認定之犯罪事實，犯後態度良好，
    且本案犯罪情節輕微，未造成人員傷害，並已與被害人黃詔
    暐成立和解；因離婚需獨自扶養年幼2子，從事批發零售之
    正當工作，平日奉公守法、戮力工作，請求從輕量刑，並宣
    告緩刑等語（見本院卷第19頁至第21頁、第39頁至第40頁、
    第56頁至第57頁、第59頁至第61頁）。
三、量刑之輕重，係事實審法院得依職權自由裁量之事項，茍已
    斟酌刑法第57條各款所列情狀而未逾越法定刑度，則不得遽
    指為違法；又刑罰之量定屬法院自由裁量之職權行使，但仍
    應審酌刑法第57條所列各款事由及一切情狀，為酌量輕重之
    標準，並非漫無限制，在同一犯罪事實與情節，如別無其他
    加重或減輕之原因，下級法院量定之刑，亦無過重或失輕之
    不當情形，則上級法院對於下級法院之職權行使，原則上應
    予尊重（最高法院72年台上字第6696號判例、85年度台上字
    第2446號判決意旨參照）。經查，被告本案所犯刑法第185
    條之3第1項第1款之駕駛動力交通工具而吐氣所含酒精濃度
    達每公升0.25毫克以上罪，法定刑為「2年以下有期徒刑，
    得併科20萬元以下罰金」，且原審認被告本案罪證明確，依
    刑事訴訟法第449條第1項前段、第3項、第454條第2項，刑
    法第185條之3第1項第1款、第41條第1項前段，刑法施行法
    第1條之1第1項規定，以行為人之責任為基礎，審酌被告前
    無酒後駕車之犯罪科刑紀錄，明知酒精成分對人之意識、判
    斷及行為控制能力均具有不良影響，酒後駕車對一般往來之
    公眾及駕駛人自身皆具有高度危險性，竟於飲用酒類後吐氣
    酒精濃度達每公升0.28毫克，即已達不能安全駕駛動力交通
    工具之程度，仍駕車行駛於公眾往來之道路上，致不慎與被
    害人所駕駛之自用小客車發生碰撞而肇事，已對行車安全造
    成危害，本不宜寬恕，惟慮及犯後坦承犯行，態度尚可，兼
    衡於警詢時自陳從事批發零售業、經濟狀況貧困、智識程度
    高中畢業等一切情狀，量處被告有期徒刑3月，並諭知易科
    罰金之折算標準。堪認原審認事用法俱無違誤，且量刑未逾
    越法定刑範圍，並已詳細斟酌刑法第57條各款所列情形，具
    體說明量刑理由。至上訴意旨稱已與被害人成立和解等語，
    固有和解書在卷可稽（見本院卷第23頁），且和解成立與否
    ，雖可為量刑參考，惟非量刑唯一依據，本院審酌原審對於
    刑法第57條各款所列情形已妥為斟酌等一切情狀，認量刑尚
    屬妥適，未有過重之不當情形，亦無違反罪刑相當、比例、
    平等原則之濫用權限情事，難謂有何違法失當之處。是原審
    判決經核認事用法未有違誤，量刑亦無違法或不當之處，自
    當予維持。被告以請求從輕量刑為由提起上訴，為無理由，
    應予駁回。
四、緩刑之宣告與否，固屬實體法上賦予法院得為自由裁量之事
    項，惟法院行使此項職權時，除應審查被告是否符合緩刑之
    法定要件外，仍應受比例原則與平等原則等一般法律原則之
    支配，以期達成客觀上之適當性、相當性與必要性之價值要
    求（最高法院95年度台上字第1779號判決意旨參照）。被告
    固請求為緩刑之宣告等語，且查其未曾因故意犯罪受有期徒
    刑以上刑之宣告，有臺灣高等法院被告前案紀錄表在卷可憑
    。惟審酌「酒後不開車」業經政府長期宣導，被告應有相當
    之認識，猶心存僥倖酒後駕車上路，顯然缺乏尊重他人生命
    、身體及財產安全之觀念，且本案係於中午時分在市區道路
    酒後駕車，為人車往來頻繁之時、路段，並發生追撞事故，
    已造成實害，犯罪情節非屬輕微。是本院認非施以相當刑事
    處遇，難收抑制、預防犯罪之效，有執行刑罰以資警惕之必
    要，並無暫不執行為適當之情形，而不宜宣告緩刑。
據上論斷，應依刑事訴訟法第455條之1第1項、第3項、第368條
、第373條，判決如主文。
本案經檢察官彭郁清聲請以簡易判決處刑，檢察官蕭慶賢到庭執
行職務。
中　　華　　民　　國　　110 　年　　12　　月　　29　　日
                  刑事第二庭  審判長  法  官  林卉聆
                                      法  官  林信宇
                                      法  官  魏正杰
以上正本證明與原本無異。
不得上訴。
                                      書記官  巫  穎
中　　華　　民　　國　　110 　年　　12　　月　　29　　日